【裁判字號】    95,撤緩,128
【裁判日期】    951018
【裁判案由】    聲請撤銷緩刑
【裁判全文】
臺灣板橋地方法院刑事裁定             95年度撤緩字第128號
聲  請  人  臺灣板橋地方法院檢察署檢察官
受  刑  人  甲○○
上列聲請人因受刑人聲請撤銷緩刑案件，聲請撤銷緩刑，本院裁
定如下：
    主  文
聲請駁回。
    理  由
一、聲請意旨略稱：受刑人甲○○因竊盜案件，前經本院於民國
    95年4 月21日以95年度簡字第2106號刑事簡易判決判處拘役
    七十日，如易科罰金以銀元三百元折算一日，緩刑二年，並
    於95年5 月22日確定在案。茲查該受刑人在緩刑期內之95年
    7 月9 日更犯竊盜罪，經本院於95年7 月31日以95年度簡字
    第4445號刑事簡易判決判處拘役五十日，如易科罰金以新臺
    幣一千元折算一日，並於95年9 月4 日確定，已合於刑法第
    75條第1 項第1 款所定應撤銷緩刑宣告之原因，爰依刑事訴
    訟法第476 條聲請撤銷其緩刑之宣告等語。
二、按刑法第75條、第75條之1 等關於撤銷緩刑宣告之相關規定
    ，前於94年2 月2 日經總統以華總一義字第09400014901 號
    令修正公布，並自95年7 月1 日起施行（下稱現行刑法）。
    本件受刑人甲○○因竊盜案件，前經本院於95年4 月21日以
    95 年 度簡字第2106號刑事簡易判決判處拘役七十日，如易
    科罰金以銀元三百元折算一日，緩刑二年，並於95年5 月22
    日確定在案乙節，有上開刑事簡易判決書及臺灣高等法院被
    告前案紀錄表各一份在卷可按，是該受刑人即係於上開刑法
    修正施行前受緩刑之宣告，且現仍在緩刑期間內，依刑法施
    行法第6 條之1 規定，即應適用修正施行後之現行刑法第75
    條、第75條之1 等關於撤銷緩刑宣告之相關規定，合先敘明
    。
三、復按現行刑法第75條第1 項係規定：「受緩刑之宣告，而有
    下列情形之一者，撤銷其宣告：一緩刑期內因故意犯他罪，
    而在緩刑期內受不得易科罰金之有期徒刑以上刑之宣告確定
    者。二緩刑前因故意犯他罪，而在緩刑期內受不得易科罰金
    之有期徒刑以上刑之宣告確定者。」又現行刑法第75條之1
    第1 項則規定：「受緩刑之宣告而有下列情形之一，足認原
    宣告之緩刑難收其預期效果，而有執行刑罰之必要者，得撤
    銷其宣告：一緩刑前因故意犯他罪，而在緩刑期內受得易科
    罰金之有期徒刑、拘役或罰金之宣告確定者。二緩刑期內因
    故意犯他罪，而在緩刑期內受得易科罰金之有期徒刑、拘役
    或罰金之宣告確定者。三緩刑期內因過失更犯罪，而在緩刑
    期內受有期徒刑之宣告確定者。四違反第74條第2 項第1 款
    至第8 款所定負擔情節重大者。」而本件受刑人甲○○於前
    述緩刑期間內即95年7 月9 日故意再犯竊盜罪，嗣經本院於
    95年7 月31日以95年度簡字第4445號刑事簡易判決判處拘役
    五十日，如易科罰金，以新臺幣一千元折算一日，並於95年
    9 月4 日確定乙節，固有上開刑事簡易判決書以及臺灣高等
    法院被告前案紀錄表各一份在卷可參，然該受刑人既僅係於
    緩刑期內受「拘役五十日」之刑之宣告確定，而非受不得易
    科罰金之有期徒刑以上刑之宣告確定，即與現行刑法第75條
    第1 項第1 款規定之要件不符。另聲請人本件聲請復非依據
    上開現行刑法第75條之1 第1 項第2 款之規定，主張原宣告
    之緩刑難收其預期效果，而有執行刑罰之必要，僅係依據上
    開現行刑法第75條第1 項第1 款之規定聲請撤銷緩刑宣告，
    是揆諸前揭說明，本件聲請人聲請撤銷受刑人之緩刑宣告，
    於法尚有未合，為無理由，應予駁回。
四、依刑事訴訟法第220條，裁定如主文。
中    華    民    國    95    年    10    月    18    日
                  刑事第十七庭  法  官 張紹省
以上正本證明與原本無異。
如不服本裁定應於送達後五日內向本院提出抗告狀。
                                書記官 周雅玲
中    華    民    國    95    年    10    月    20    日


司法院資訊處製作；財團法人民間司法改革基金會備份。
